【裁判字號】    97,抗,258
【裁判日期】    971022
【裁判案由】    停止執行
【裁判全文】
臺灣高等法院臺南分院民事裁定    97年度抗字第258號
抗  告  人  己○○
代  理  人  江信賢  律師
            熊家興  律師
相  對  人  戊○○
            丁○○
            乙○○
            甲○○
            丙○○
上   5  人
共同代理人  何冠慧  律師
上列當事人間停止執行事件，抗告人對於中華民國97年8月18日
台灣台南地方法院97年度聲字第959號裁定提起抗告，本院裁定
如下：
    主  文
原裁定准許「相對人戊○○、丁○○、乙○○、甲○○、丙○○
供擔保新臺幣41萬9000元後，原審法院96年度執字第40355號強
制執行事件，就該案強制執行之標的物，其中『坐落台南市○○
區○○段646、647地號土地2筆』暨『同段41、91建號建物』部
分所為之強制執行程序，於原審法院97年度補字第288號第三人
異議之訴判決確定或和解、撤回前應暫予停止」部分廢棄。
上廢棄部分，相對人在第一審之聲請駁回。
抗告人其餘抗告駁回。
抗告程序費用由抗告人負擔十分之一，其餘由相對人戊○○、丁
○○、乙○○、甲○○、丙○○共同負擔。
    理  由
一、按「有回復原狀之聲請，或提起再審或異議之訴，或對於和
    解為繼續審判之請求，或提起宣告調解無效之訴、撤銷調解
    之訴，或對於許可強制執行之裁定提起抗告時，法院因必要
    情形或依聲請定相當並確實之擔保，得為停止強制執行之裁
    定。」，強制執行法第18條第2項定有明文。而債務人本此
    裁定所供之擔保，係以擔保債權人因債務人聲請停止強制執
    行不當可能遭受之損害得獲賠償為目的，故法院於裁定停止
    強制執行時，就擔保金額與債權人因停止強制執行不當可能
    遭受之損害間之關聯，自應斟酌該債權人因停止執行可能遭
    受之損害，以為衡量之標準，非以標的物之價值或債權額為
    依據。債權人因停止執行所受之損害，包括債權人未能即時
    受償或利用該標的物所受之損害額，或其因另供擔保強制執
    行所受之損害（最高法院86年度台抗字第442號、87年度台
    抗字第529號、91年度台抗字第429號、92年度台抗字第480
    號裁定參照）。
二、抗告意旨略以：相對人以渠等向原審法院民事庭提起第三人
    異議之訴為由，聲請裁定停止原審法院96年度執字第40355
    號強制執行程序（下稱系爭強制執行程序），經原法院裁定
    准許相對人供擔保新臺幣（下同）41萬9000元後得暫停原審
    法院96年度執字第40355號案之強制執行。惟查，本件強制
    執行標的物，計有土地2筆、建物（含未保存登記建物）3筆
    ，抗告人以2353萬6000元拍定。惟相對人聲請停止執行範圍
    ，僅限於上開建物其中未保存登記建物部分（臨時建號520
    號）而已。原審僅以上開未保存建物之拍定價格193萬6000
    元定本件全部應供擔保金額，顯然太低，並不恰當，不能彌
    補抗告人因停止執行所受之損害，本件應僅就該未保存登記
    建物拍賣價金193萬6000元部分的分配款停止執行程序為宜
    ，為此求為廢棄原裁定，駁回相對人停止強制執行之聲請，
    或更定相當確實之擔保金等語。
三、經查：
  (一)相對人戊○○、丁○○、乙○○、甲○○、丙○○等5人就
    原審96年度執字第40355號民事執行案，向原審法院提起第
    三人異議之訴（案號：原審97年度補字第288號），此有相
    對人戊○○等5人提出之起訴狀繕本乙份在卷足按，此為抗
    告人所不爭，依首開規定，相對人戊○○等5人於提起第三
    人異議之訴後，聲請原審法院裁定准供擔保後停止系爭強制
    執行程序，於法有據。
  (二)茲查，本件強制執行程序之執行標的物，為「台南市○○區
    ○○段646、647地號土地2筆」暨「其上同段41、91建號建
    物」及系爭「臨時建號520之未保存登記建物」（以上建物
    門牌號碼均為：台南市○○區○○路二段74號）等5筆不動
    產，上開不動產經原執行法院第2次公開拍賣結果，由抗告
    人以2353萬6000元聲明全部承受在案，此有抗告人提出之原
    審法院97年9月6日96年度執字第40355號執行命令影本乙份
    附卷可稽，為相對人戊○○等5人之代理人於本院所不爭，
    並經原審法院依職權調閱96年度執字第40355號強制執行卷
    宗查核無訛。抗告人主張伊以2353萬6000元之價額承受強制
    執行程序之標的物全部，並已繳清全部買賣價金之事實，堪
    信真正。
  (三)次查，相對人戊○○等5人前向原審法院提起原審97年度補
    字第288號第三人異議之訴，主張系爭強制執行程序（原審9
    6年度執字第40355號）執行標的物中之系爭「未保存登記建
    物」（即臨時建號520號）係渠等所有，而依強制執行法第1
    8條第2項規定聲請供擔保停止本件系爭強制執行程序，原審
    依職權以「系爭未保存登記建物之拍定價金193萬6000元」
    ，核定「本件停止系爭強制執行程序之擔保金為41萬9000元
    」，並以此金額裁定「相對人戊○○、丁○○、乙○○、甲
    ○○、丙○○供擔保41萬9000元後，原審法院96年度執字第
    40355號強制執行事件中之坐落台南市○○區○○段646、64
    7、629地號土地上之未保存登記建物部分（臨時建號520號
    ）之強制執行程序，於原審法院97年度補字第288號第三人
    異議之訴事件判決確定或和解、撤回前應暫予停止」部分，
    核屬有據，此部分抗告人之抗告，並無理由，應予駁回。
  (四)至於原審裁定供擔保停止執行標的物逾上開範圍部分，即「
    坐落台南市○○區○○段646、647地號土地2筆暨地上已辦
    理保存登記之同段41、91建號建物」部分之強制執行程序，
    並非屬相對人所提起第三人異議之訴範圍，相對人對之亦未
    聲請停止執行，此經相對人代理人何冠慧律師於本院97年10
    月8日準備程序到庭供述明確，原審就此部分併為准許停止
    之裁定，顯有不當。
四、綜上所述，相對人提起第三人異議之訴標的，係對於系爭強
    制執行案中，未保存登記建物（臨時建號520）賣得價金193
    萬6000元後續執行分配之程序，並不包括其餘抗告人已承受
    部分（即安和段646、647地號土地及同段41、91建號建物）
    之執行程序。原審裁定就系爭臨時建號520建物部分酌定相
    當擔保金額准為停止執行，並無不合，此部分抗告人之抗告
    並無理由。至於原審就其餘部分（安和段646、647地號土地
    及同段41、91建號建物）之執行程序，併准相對人供擔保後
    停止執行，則有未洽，抗告意旨指摘原裁定不當，求為廢棄
    ，係有理由，應由本院將原裁定該部分廢棄，並駁回相對人
    之聲請。
結論：本件抗告為一部有理由，一部無理由，依強制執行法第三
十條之一、民事訴訟法第四百九十二條前段、第四百九十五條之
一第一項、第四百四十九條第一項、第九十五條、第七十八條、
第七十九條，裁定如主文。
中    華    民    國    97    年    10    月    22    日
                  民事第三庭    審判長法  官  陳光秀
                                      法  官  莊俊華
                                      法  官  曾平杉
上為正本係照原本作成。
如不服本裁定，僅得於收受本裁定正本送達後10日內以適用法規
顯有錯誤為理由，向本院提出再抗告狀（須附繕本）依法應繳納
抗告費新台幣1千元，並委任律師為訴訟代理人，經本院許可後
始可再抗告於最高法院。
中    華    民    國    97    年    10    月    22    日
                                      書記官  葉秀珍
【附記】
民事訴訟法第495條之1第2項準用同法第466條之1第1、2項規定
：
(1)對於第二審判決上訴，上訴人應委任律師為訴訟代理人。但上
  訴人或其法定代理人具有律師資格者，不在此限。
(2)上訴人之配偶、三親等內之血親、二親等內之姻親，或上訴人
  為法人、中央或地方機關時，其所屬專任人員具有律師資格並
  經法院認為適當者，亦得為第三審訴訟代理人。
民事訴訟法第466條之2：
上訴人無資力委任訴訟代理人者，得依訴訟救助之規定，聲請第
三審法院為之選任律師為其訴訟代理人。


司法院資訊處製作；財團法人民間司法改革基金會備份。
